臺灣板橋地方法院刑事判決　　　　　　　　　　　　九十二年度訴字第二五七五號
　　公　訴　人　臺灣板橋地方法院檢察署檢察官
　　被　　　告　乙○○
　　　　　　　　己○○
　　　　　　　　辛○○
　　　　　　　　丁○○
　　共　　　同
　　選任辯護人　徐偉律師
右列被告因偽造文書等案件，經檢察官提起公訴（九十一年度偵字第一九六九一號）
，本院判決如左：
    主  文
乙○○、己○○共同行使偽造私文書，足以生損害於公眾及他人，各處有期徒刑月
，如易科罰金，均以佰元折算壹日。偽造之精國醫療器材有限公司印章壹枚，及臺
北市監理處民國九十一年三月二十一日車牌號碼Ｃ─八一五○號汽車過戶登記書、汽
車各項異動登記書上，偽造之精國醫療器材有限公司印文各壹枚（皆未扣案），均沒
收之。
乙○○、己○○被訴背信部分，均無罪。
辛○○、丁○○均無罪。
    事  實
一、乙○○原任職設於臺北縣蘆洲市○○路○段一巷一二號三樓精國醫療器材有限公
    司（下稱精國公司）之廠長，而於民國九十一年二月中旬離職，其妻己○○原係
    前開公司會計，先於九十年二月底離職。又乙○○係該公司負責人丙○○之姪子
    ，乙○○夫妻二人於精國公司任職多年，丙○○遂於九十年一月間，以精國公司
    名義購入車牌號碼八Ｂ─五六六二號自用休旅車一部（嗣於九十年十二月四日因
    車牌遺失而更改車牌號碼為五Ｃ─八一五○號）贈與乙○○夫妻，嗣丙○○查悉
    乙○○夫妻有意離職，並欲籌設與精國公司所從事醫療器材生產相近產業，而雙
    方交惡，乙○○竟未經精國公司同意，於不詳時地，利用不知情之刻印店盜刻精
    國公司之印章一枚，旋與己○○竟基於行使偽造私文書及使公務員登載不實之犯
    意聯絡，明知丙○○已無可能同意將登記名義所有人為精國公司之上述車輛過戶
    登記予乙○○夫妻中之一人，由乙○○出面委由不知情之經銷車輛公司之業務員
    戊○○，於九十一年三月二十一日接續於汽車過戶登記書及汽車各項異動登記書
    各一份上，捺印精國公司印文各一枚，用以表彰精國公司申請該車過戶異動之意
    ，於偽造上述私文書後，持向臺北市監理處，將該車過戶於己○○名下，使前揭
    監理處該管公務員將不實事項登載於職掌之公文書上，足生損害於監理機關管理
    車輛之正確性及精國公司。
二、案經精國公司訴請臺灣板橋地方法院檢察署檢察官偵查起訴。
    理  由
壹、被告乙○○、己○○被訴行使偽造私文書、使公務員登載不實罪及侵占部分：
  一、被告乙○○及己○○固坦承上開車輛以告訴人精國公司購入後，由其夫妻使用
      ，並委由戊○○辦理前述過戶登記予黃佩蓮情事，然矢口否認有行使偽造私文
      書及使公務員登載不實，並以之作為侵占方法等犯行，均辯稱：告訴人公司負
      責人丙○○為被告乙○○之叔父，因丙○○感佩被告乙○○夫妻於告訴人公司
      工作多年，且該公司未核發其二人八十九年度之年終獎金，故丙○○主動表示
      欲購系爭車輛贈與被告乙○○及己○○，惟基於為告訴人公司節稅著想，仍先
      以告訴人公司為登記名義人，被告乙○○夫妻念於與丙○○有至親之誼，不以
      為意，嗣因其夫妻陸續離職，而車輛猶在其等使用中，未免使用系爭車輛所生
      任何事故影響告訴人公司名譽，故由丙○○口頭授權被告乙○○刻製精國公司
      印章一枚，雙方約定由其夫妻負擔形式買賣契約應繳納百分之五營業稅稅金，
      即新台幣二萬五千元，丙○○且簽發發票一紙予被告乙○○夫妻，而由被告乙○○委由戊○○辦理過戶登記，故無任何不法，而關於過戶事宜，被告己○○
      均不知情等語。
  二、查系爭車輛於九十一年三月二十一日由被告乙○○委由戊○○，以被告乙○○
      所刻製之告訴人公司印章，於汽車過戶登記書及汽車各項異動登記書上，捺印
      精國公司印文各一枚後，持向臺北市監理處辦理過戶之事實，已具被告乙○○
      、己○○是認無誤，並有證人戊○○結證可稽（本院九十三年七月二十九日審
      理程序筆錄第六二頁），且有汽車過戶登記書、汽車各項異動登記書附卷堪佐
      （參見九十一年度偵字第一九六九一號偵查卷第七一頁），此部分足信屬實。
  三、次查，被告己○○係於九十年二月底遭告訴人公司解雇，又被告乙○○旋同年
      十二月間以自行創業為由，向告訴人公司口頭請辭，並於九十一年二月中旬離
      職，告訴人公司負責人丙○○且已查知被告乙○○夫妻係為從事與告訴人公司
      具競業關係之事業，而被告乙○○、己○○於離職後，在九十一年三月二十五
      日向主管機關申請設立綻瑪醫療器材有限公司（下稱綻瑪公司）前，已委請振
      昌工業社開模，該工業社並於九十一年三月二十一日將模具交付予被告乙○○
      ，因此雙方已陷於交惡狀態，雙方且為被告乙○○夫妻是否應自行創業、開模
      屢有爭執等事實，為被告乙○○、己○○所不否認，兩造復於爭執現場互為錄
      音，並庭提錄音帶供本院勘驗；另丙○○迄已改詞，認渠購買系爭車輛僅供被
      告乙○○夫妻使用，而非贈與所有權，對於所有權歸屬，業故為爭議，準此情
      狀，丙○○自無允予已離職之被告乙○○刻製精國公司之印章，及將系爭車輛
      過戶予被告己○○之理。尤以，丙○○與被告乙○○爭執中，被告乙○○曾於
      出言表示，系爭車輛「偷過戶係其不對」等語，有告訴人公司提出之錄音帶可
      按，並經本院於九十三年五月十四日勘當庭驗屬實（參見該日勘驗筆錄第二頁
      ），而被告乙○○、己○○所云，丙○○曾口頭同意乙節，卻無提出事證供本
      院查明，是以，殊難遽認其等所辯為真。
  四、被告乙○○雖提出統一發票乙紙，據以辯稱，丙○○係藉名義上以五十萬元之
      代價出售系爭車輛予被告己○○，而由其夫妻且繳付應課之營業稅二萬五千元
      稅金，故可證丙○○確有同意被告乙○○夫妻將系爭車輛過戶云云。然查，稅
      賦係採核實課稅原則，祗要符合課稅之法定要件，即應依法核課稅賦，無分該
      法律行為之合法、非法，抑或契約有效與否，交易雙方之主觀意思，更在所不
      論，至嗣後查悉交易不實，影響其交易變動之事實，亦僅發生應否依法退稅問
      題，承此而論，徒有統一發票或繳納稅賦之事實，要難逕予推認交易雙方之主
      觀意思。證人即承辦精國公司稅務申報之會計師癸○○於本院審理時，亦陳明
      相符（參見上開審理程序筆錄第六七頁）。是以，縱有上開統一發票存卷可查
      ，然猶不足作為丙○○同意辦理名義所有權人移轉過戶登記之有利被告乙○○
      、己○○之有利事證。況該統一發票尚係事後補開（參見同上偵查卷第六七頁
      ），並倒填簽發日期為九十一年三月一日乙節，復為被告乙○○、己○○所是
      認，職此，尤難證明前此丙○○即已有前述同意之表示。
  五、此外，系爭車輛係過戶於被告己○○名下，而辦理系爭車輛過戶予被告己○○
      時，須提供被告己○○之相關文件，則被告己○○諉稱全然不知其情，非可信
      取。本件被告乙○○、己○○行使偽造私文書及使公務員登載不實之犯行，業
      事證明確，均堪認定，應依法論科。
  六、核被告乙○○未經告訴人公司同意偽造該公司印章，嗣與被告己○○共同在汽
      車過戶登記書及汽車各項異動登記書捺印印文，於偽造上述私文書後，持以行
      使，並使公務員為不實登載，均核犯刑法第二百十六條、第二百十條之行使偽
      造私文書罪，及同法第二百十四條之使公務員登載不實罪。又其等行使偽造私
      文書及使公務員登載不實之行為，本諸右陳，應互有犯意聯絡，且為行為分擔
      ，故屬共同正犯。另其等實施行使偽造私文書犯行，係為達使公務員不實登載
      之目的，故其二人所犯前開二罪間，應有裁判上一罪之牽連犯關係，應依刑法
      第五十五條規定，從一情節較重之共同行使偽造私文書處斷。再者，被告乙○○偽造他人印章之行為，與其併同被告己○○偽造印文於前述私文書上，屬偽
      造私文書行為之一部，又其等偽造私文書之低度行為，應為其行使之高度行為
      所吸收，是均不復論。另其二人利用不知情之刻印行偽造精國公司印章及利用
      不知情之戊○○辦理過戶事宜，以達其偽造印章及行使偽造私文書進而使公務
      員登載不實等目的，是均屬間接正犯。爰審酌該二人犯罪之動機、目的、手段
      危害監理機關對於車輛管理之正確性及告訴人公司權益、犯罪後態度否認等一
      切情狀，各量處如主文第一項所示之刑，併均諭知易科罰金之折算標準，以資
      懲儆。查被告乙○○偽造之告訴人公司印章一枚，雖未扣案，然該印章仍於其
      持有中，並無滅失之事實，被告乙○○已供明在卷，是該印章應與汽車過戶登
      記書、汽車各項異動登記書上之告訴人公司印文各一枚，均依同法第二百十九
      條之規定，不問屬於犯人與否，皆諭知沒收之宣告。
  七、公訴意旨另認被告乙○○、己○○前揭行為，係為達其等侵占系爭車輛之目的
      ，故其等併涉同法第三百三十五條第一項之侵占罪乙節，此應究明者，乃系爭
      車輛於九十一年三月二十一日過戶予被告己○○前，所有權人為何？按我國民
      法關於動產物權之規定，並不採登記主義，此由同法第七百五十八條、第七百
      六十一條規定對照以觀即明。而同法第四百零六條明文規定：「稱贈與者，謂
      當事人約定，一方以自己之財產無償給與他方，他方允受之契約。」是受贈人
      允受贈與動產後，雖未將該動產登記為受贈人自己名義所有，不因之失其所有
      人地位。查告訴人再三指述系爭車輛係公司購入以供被告乙○○夫妻至精國公
      司上班使用云云，惟證人即被告乙○○祖母翁壬○於本院審理時證稱：其子丙○○於購買系爭車輛前，曾向伊表示欲再添購一部車輛，伊詢其原因，丙○○
      表示因被告乙○○在精國公司工作十餘年，欲另購車輛送被告乙○○作紀念，
      而被告乙○○亦向伊表示至為高興，因其叔丙○○欲贈其車輛等語（參見同上
      審理程序筆錄第五三頁至第五五頁），而關於丙○○贈車乙事，丙○○亦曾以
      電話告知被告乙○○之岳父黃玉洧，該情並經證人黃玉洧證述在卷（參見上開
      審理程序筆錄第六五頁），參以丙○○於購買系爭車輛時，確曾表明因被告乙○○在精國公司上班多年，故欲購車予被告乙○○使用等語，復有證人戊○○
      結證屬實（參見同上審理程序筆錄第五八頁），勾稽互核，丙○○於以精國公
      司名義購車時，所稱該車欲供被告乙○○使用乙詞，實則贈與之意。而查事業
      經常藉形式上投資資本門事項，以達節稅，或實施脫法行為等事實，為吾人所
      週知，況丙○○與被告乙○○為叔姪血親，且系爭車輛係由告訴人公司出資，
      故右開車輛購入時，雖登記於告訴人公司名下，被告乙○○、己○○辯稱係為
      告訴人公司節稅乙節，難謂虛構。從而，被告乙○○、己○○於受告訴人公司
      贈與系爭車輛，並持有之後，系爭車輛即屬其等所有，其等本於所有權之權源
      ，為過戶登記，自無亦持有為所有之侵占犯行可言。秉上以論，與事實要有未
      洽，但其等此部分被訴情節，公訴意旨既認裁判上一罪之牽連犯關係，是爰無
      另諭知無罪判決之必要，附此敘明。
貳、被告四人被訴背信部分：
  一、起訴意旨略謂：被告辛○○任職告訴人公司外銷部經理，其另與被告丁○○共
      同設立眾貿國際有限公司（下稱眾貿公司），接受告訴人公司委託，負責接洽
      告訴人公司外銷業務，均與告訴人口頭約定不得從事與告訴人公司同業之接洽
      業務，又被告乙○○、己○○利用任職告訴人公司所悉之協力廠，先成立綻瑪
      公司，復由被告辛○○、丁○○配合提供告訴人國外客戶資料，自九十年底之
      某日起，代綻瑪公司爭取訂單，並交由綻瑪公司生產，致生損害於告訴人公司
      等語。
  二、按犯罪事實應依證據認定之，無證據不得推定其犯罪事實；又不能證明被告犯
      罪者，應諭知無罪之判決，刑事訴訟法第一百五十四條、第三百零一條第一項
      分別定有明文。又犯罪事實之認定，應憑真實之證據，倘證據是否真實尚欠明
      確，自難以擬制推測之方法，為其判斷之基礎。且認定犯罪事實之證據係指足
      以認定被告確有犯罪行為之積極證據資料而言，該項證據自須適合於被告犯罪
      事實之認定，始得採為斷罪資料。故刑事訴訟上之證明資料，無論其為直接或
      間接證據，均須達於通常一般人均不致有所懷疑，而得確信其為真實之程度，
      始得據為有罪之認定，若關於被告是否犯罪之證明未能達此程度，而有合理懷
      疑之存在，致使無從形成有罪之確信，根據罪證有疑，利於被告之證據法則，
      即不得據為不利被告之認定。次按，刑法第三百四十二條之背信罪，須以為他
      人處理事務為前提，所謂為他人云者，係指受他人委任，而為其處理事務而言
      ；又此罪以有取得不法利益或損害本人利益之意圖為必要，若無此意圖，即屬
      缺乏意思要件，縱有違背任務之行為，並致生損害於本人之財產或其他利益，
      亦難律以本條之罪，有最高法院四十九年台上字第一五三○號、三十年上字第
      一二一○號判例意旨可資參見，均合先敘明。
  三、被告辛○○、丁○○固自承共組眾貿公司，被告丁○○為眾貿公司之負責人，
      彼二人曾為告訴人公司處理外銷業務，然否認有何背信情事，且均辯稱：彼等
      經營之眾貿公司同時為多家公司處理外銷業務，精國公司僅其業務之一部分，
      且為告訴人公司處理外銷業務乃按件計酬，依告訴人公司利潤收取比例不一之
      傭金，雖告訴人公司為被告辛○○印製外銷部經理稱謂之名片，但被告辛○○
      未曾受僱於告訴人公司，且彼等並無與告訴人公司以口頭約定競業禁止條款，
      告訴人公司所稱國外客戶均與被告辛○○交往多年，且絕非祗屬告訴人公司之
      客戶，被告辛○○本得任意仲介廠商，而客戶亦有選擇交易對象之自由，彼二
      人無從過問客戶之選擇等語。又被告乙○○、己○○雖不否認自告訴人公司離
      職後設立綻瑪公司乙事，然亦否認有背信行為，且皆以：其二人離職後，已無
      為告訴人公司處理事務，且其公司之客戶係透過貿易商所仲介，要與告訴人無
      干等語資為辯解。
  四、茲查，刑法背信罪所稱事務之處理，並不以有僱傭關係為限，惟仍應有委任關
      係。本件告訴人公司固然有為被告印製該公司外銷部經理之名片，被告亦有使
      用該職稱與告訴人公司國外客戶往來，有在卷之名片及電子書信往來電腦列印
      本可佐（參見前述偵查卷第三八頁、第二二九頁至第二四六頁），然被告辛○○、丁○○係以案件計酬方式向告訴人收取個案傭金方式，為被告處理個案事
      務，要為告訴代理人翁黃美麗陳明在卷（參見右開偵查卷第二六頁），被告辛○○、丁○○亦為相同之供述，且由告訴人公司支付被告辛○○、丁○○報酬
      歷次不一之情形觀之（參見同上偵查卷第一三一頁至第一五六頁、第一七五頁
      至第二○五頁），從而，得認被告辛○○所辯，渠實際上並非告訴人公司之外
      銷部經理，該職稱僅係作為處理告訴人外銷事務時之名義上頭銜等語，當可採
      信，並應先辨明。次徵以被告辛○○另提出渠具其他公司職銜之名片多紙（參
      見本院卷一第八○頁、第八一頁），用以證明渠同時為多家公司處理外銷事務
      乙節，猶為告訴人公司所不否認，準此，足見被告辛○○與告訴人公司應係按
      件計酬之個案承攬關係，基此，告訴人公司指述被告辛○○基於雙方僱傭關係
      任職該公司擔任外銷部經理，是被告辛○○基於該公司職務而有委任處理事務
      之關係云云，非無瑕疵。
  五、本件告訴人公司與被告辛○○、丁○○間既基於按件計酬方式，則其彼此間之
      委任事務，自僅存於告訴人公司具體委任個案，非得如繼續性契約般，認為其
      等與告訴人公司終止全部外銷業務前，該期間內均屬受委託處理事務。查告訴
      人公司指摘被告四人背信，無非係以：該公司於九十一年六月五日在前協力廠
      商大亦企業有限公司（下稱大亦公司）覓得大亦公司交予綻瑪公司之估價單及
      請款單，而認綻瑪公司有委託大亦公司製造聽診器；又告訴人公司曾於均輝空
      運有限公司（下稱均輝空司）處取得眾貿公司九十一年五月三十一日之出口報
      單，該報單貨品編號與告訴人公司之編號相同，且該貨品係由告訴人協力廠商
      大亦公司及大井精機有限公司等提供，收貨人為告訴人公司往來多年之日商U-
      MED INDUSTRIAL INC. ，此係因被告辛○○慫恿該日商公司負責人梅澤外二至
      綻瑪公司參觀，並向梅澤外二保證品質不遜於告訴人公司貨品，並價格較低之
      故；另被告乙○○尚透過被告辛○○將告訴人公司美國客戶PRESTIGE MEDICAL
      INC.、DOCTORS RESEARCH GROUP等公司交付託製之鈦合金、壓克力、不鏽鋼系
      列聽診頭樣品及日商CHOWA MDICAL INC. 公司託製聽診器樣品交予被告乙○○
      打造等為據。然查：
    (一)誠如告訴人於告訴狀中所自承，梅澤外二係基於人情壓力及價格有利於其生意
      之考量下，取消於九十一年五月十日對告訴人之訂單，轉向綻瑪公司購買同一
      產品，嗣因梅澤外二認為如此有違商業倫理，故又取消綻瑪公司訂單，而回復
      向告訴人公司訂貨（參九十一年偵字第一九六九一號偵查卷見三四頁），基此
      ，足見日商U-MED IN DUSTRIAL INC.公司乃本於自身商業考量之動機，而選擇
      是否與告訴人公司下單，與被告辛○○是否有背信行為，非有關係；又承上所
      述，該日商公司欲完成之交易，是否屬告訴人按件計酬而應為告訴人公司處理
      之事務，公訴人並未舉證證明；其次，告訴人因而受何具體損失，亦無提出具
      體事證供本院查證，空口無憑，殊非有據。
    (二)次查，被告辛○○雖不否認曾以眾貿公司網址發電子信信函予梅澤外二，陳稱
      ：「正如在電話中所提到的，精國公司在日本已經有代理商，不可能再銷售他
      人型號CK-S六○一（你們對應型號#SB-二二）。然而，另一家與他們有關聯（
      關係企業）製造相同不鏽鋼聽診器，但需要您完全地保密（最高機密），以免
      危及整件事。您可以與上述公司聯繫，已成為獨家授權之公司，並告知我所有
      事件經過‧‧‧」等語，該函並附卷可稽（參見上開偵查卷第二六○頁、第二
      六一頁），但該函並無指稱該關係企業即係被告乙○○、己○○經營之綻瑪公
      司。又查，告訴人公司亦無否認前述產品在日本尚有代理商，不能銷售該公司
      上揭型號產品之事實，而類此種情形，告訴人公司若於國外已用精國公司作為
      代理商，亦曾利用眾貿公司為名義出售產品，以獲得更多商機乙節，證人丙○○於本院審理時業有結證（參見上述審理程序筆錄第二一頁），茲被告辛○○
      堅詞否認上開日商公司非僅得居間告訴人公司產品，且與被告丁○○均否認與
      告訴人間有言詞約定競業禁止，而公訴人猶無反證推翻被告辛○○之辯詞，準
      上言之，即使被告辛○○在按件計酬之告訴人公司委任處理事務外，另提供資
      訊予告訴人公司曾經商業交易之對象，與商業道德或有未洽，然仍不屬違背任
      務之行為，是難以刑法背信罪相繩。
    (三)至於告訴人公司提出之梅澤外二於九十一年六月十四日致被告辛○○書函，敘
      稱「本函係通知U-MED國際公司與眾貿公司任何生意關係目前已經終止。U-MED
      國際公司歸因於你），或眾貿公司造成之損害，一經發現，我方即會主張全部
      要求‧‧‧」（參見上開偵查卷第九九頁、第一○○頁），不祗無從認定被告
      辛○○已為何種背信行為，且按刑事訴訟法第一百五十九條第一項明文規定，
      被告以外之人於審判外之言詞或書面陳述，除法律有規定者外，不得作為證據
      ，是該函尚無證據能力，故不足為被告辛○○不利之證據。
    (四)繼以，告訴人公司所指被告乙○○尚透過被告辛○○將告訴人公司美國客戶PR
      ESTIGE MEDICAL INC.、DOCTORS RES EARCH GROUP等公司交付託製之鈦合金、
      壓克力、不鏽鋼系列等聽診頭樣品，及右揭日商公司託製聽診器樣品交予被告
      乙○○打造乙事，並無提出證據資以證明其指訴屬實，非可信取。
    (五)再者，證人即大亦公司原負責人甲○○於本院審理時證稱：當時，其係各為精
      國公司及綻瑪公司加工等語（參見同上審理程序筆錄第四八頁），而大亦公司
      使用之模具，依證人即振昌工業社負責人庚○○在本院審理中所證，則係被告
      乙○○委託製作新模具，與告訴人公司製程使用之模具，應屬二物，公訴人並
      無提出證據證明振昌工業社製作之模具，即屬告訴人公司所稱之美商或日商委
      製之樣品，故告訴人公司此部分指摘，仍屬無憑。而被告辛○○聯繫前述日商
      係透過眾貿公司名義為之，本院查無積極證據可得證明被告乙○○、己○○以
      綻瑪公司委託振昌工業社加工之前述產品間，與被告辛○○、日商公司間之上
      揭聯繫，有何直接關聯。
    (四)被告於九十一年六月五日簽具予告訴人公司之便箋上雖以英文載稱，本人不再
      「PURSUE」或「SECURE」精國公司之客戶，以及從事生意上之競爭等語（參見
      右述偵查卷第二五八頁），但公訴人既未舉證證明，其確係在按件計酬之事務
      處理中，故意違背任務，意圖為自己或第三人不法利益，並生告訴人公司財產
      或其他利益損失，則充其量僅屬民事侵權責任問題，要與刑事責任無涉。
  六、被告辛○○無背信可言，已如前述，而無證據顯示被告丁○○有何積極行為參
      與被告辛○○與上述日商公司間之聯絡行為，是以，不得單因被告丁○○為眾
      貿公司負責人，又被告辛○○與該日商公司間之聯絡方式係利用眾貿公司網址
      ，即得遽而指摘被告丁○○有不法行為。
  七、被告乙○○、己○○設立之綻瑪公司係九十一年三月二十五日始經主管機關准
      予設立，有其等提出之該公司變更登記事項卡存卷堪憑（參見本院卷一第八八
      頁）；又其二人自承於同年三月間先向大亦公司訂貨乙節，核與其等提出之大
      亦公司收據為同年二月二十日（參見本院卷一第二二九頁），及告訴人公司提
      出之收據、估價單，其登載日期分別為同年三月、四月份、五月份、五月二十
      日、五月二十四日、五月二十七日至五月三十日（參見前開偵查卷第三九頁至
      第五○頁），尚無重大歧異之處。是以，被告乙○○、己○○之實際營業行為
      ，最初不過自九十一年二月二十日起，告訴人公司遽稱，其等前於九十年年底
      起即，覬覦告訴人公司之商機與利潤營收，而計畫成立公司，由被告辛○○、
      丁○○提供告訴人公司客戶資料，以獲取告訴人公司客戶訂單云云，其指訴復
      與事實不合，彰彰明甚。告訴人公司進而指摘被告四人均屬共犯云云，稽以上
      述各情，更屬無據。
  八、綜上所述，本件不能證明被告四人有共同背信之犯罪事實，本院且查無其餘積
      極事證得資證明其等確有其他背信之犯行，故此部分不能證明被告等犯罪，是
      應均諭知無罪之判決。
、被告辛○○被訴詐欺取財部份：
  一、起訴意旨復略謂：被告辛○○另於為自己不法所有之意圖，於九十年初之某日
      ，向告訴人公司負責人丙○○佯稱，該公司客戶PRESTIGE　MEDICAL INC.公司
      副總經理DENNIS SHICK要求告訴人公司應支付伊傭金，始願意向告訴人公司下
      訂單，致丙○○陷於錯誤，而交付告訴人公司款項美金一萬八千餘元予被告辛○○，嗣經查DENNIS SHICK並無索取傭金情事，而被告辛○○亦未將前述款項
      交予DENN ISSHICK，故認被告辛○○涉有刑法第三百三十九條第一項之詐欺取
      財罪等語。
  二、訊之被告辛○○坦承向丙○○陳述該公司客戶PRESTIGEMEDICAL INC.公司副總
      經理DENNIS SHICK欲索取傭金乙事，惟否認有詐欺行為，並辯稱：渠認識PRE-
      STIGE MEDICAL INC.公司十餘年，但均未能為告訴人公司接到訂單，經該公司
      副總經理DENNIS SHICK表示伊須於傭金後，始願意私下接受報價，且伊另表示
      絕對不承認收取傭金，渠乃將該情形告知丙○○，而於丙○○交付傭金款項後
      ，分三筆各係美金（下同）二千九百元、七千二百七十七點五元、九千二百四
      十七元交予DENNIS SHICK，其中二筆係DENNIS SHICK分別指定一本國人、一外
      國人，各在臺北市世界貿易大樓、凱悅大飯店前來取款，另一次則由渠在凱悅
      大飯店樓下親自交予DENNIS SHICK等語。
  三、查證人丙○○於本院審理時稱：伊至美國向DENNIS SHICK致歉時，DENNIS SH-
      ICK見面時，DENNIS SHICK 否認收取傭金，並表示如有收取傭金，則住家環境
      不致如
      環境並不差等語（參見同上審理程序筆錄第三四頁），二人對於DENNIS SHICK
      問。又證人顏川昆對於與DENNIS SHICK談及傭金乙事之時間究竟為何，伊先稱
      ：係被告辛○○被解雇後，丙○○要伊向DENNIS SHICK求證，地點在臺灣，至
      D- ENNIS SHICK美國住處，係在本件事發前，但在未談及傭金之事等語（參見
      上開審理程序筆錄第三二頁至第三四頁），嗣又改稱：至DENNIS SHICK美國住
      處係在傭金事發之後，該次為生意上拜訪，間接提及傭金之事等語（參見右揭
      審理程序筆錄第三六頁），前後歧異，反覆不一，故前述二位證人證詞難以作
      為被告辛○○不利之證詞。
  四、次查，告訴人公司提出之DENNIS SHICK於九十一年六月六日予丙○○之書函雖
      謂：其「‧‧‧公司或任何一位員工從未向供應商索取交易上之傭金，‧‧‧
      若你們交予辛○○之傭金原本是予本公司或本人，據悉並無收到，該筆款項應
      從未支付‧‧‧‧」等語（參見上述偵查卷第八七頁），但此係被告外之人於
      審判外之書面陳述，本無證據能力，於本件自不得作為裁判之基礎，是亦不足
      據為不利被告辛○○之證據。
  五、被告辛○○於準備程序中提出之MESURE TECHNOLOGY CO.LTD.價格表乙紙（參
      見本院卷一第八七頁），到庭執行公訴檢察官並不否認其證據能力，而其上即
      以英文載明單價「加計DENNIS SHICK每單位美金零點零五元之傭金」之意，資
      此，足信DENNIS SHICK於商業交易中，並非絕不收受交易傭金。佐以被告辛○○、丁○○對於系爭傭金交付予DENNIS SHICK之方式，並無二致，承此，本件
      被告辛○○告知丙○○收取傭金乙節，並非虛情，更難謂係實施詐術，且勾稽
      被告丁○○所為關於DENNIS SHICK收受傭金之供述，互核相符，故要可推論本
      件中DENNIS SHICK非無收取系爭傭金。準上而言，被告辛○○要無該當詐欺取
      財罪構成要件可言。
  六、告訴人此部分指訴，本院查無被告辛○○系爭詐欺犯行，且無積極證據可認渠
      尚涉其他詐欺犯罪行為，自亦應為渠無罪之諭知。
據上論斷，應依刑事訴訟法第二百九十九條第一項前段、第三百零一條第一項，刑法
第二十八條、第二百十六條、第二百十條、第二百十四條、第五十五條、第四十一條
第一項前段、第二百十九條，罰金罰鍰提高標準條例第一條前段、第二條，判決如主
文。
本案經檢察官馬中琍到庭執行職務。
中　　　華　　　民　　　國　　九十三　　年　　　八　　　月　　 十七 　　日
                              臺灣板橋地方法院刑事第十一庭
                                  審判長法官  談  虎
                                        法官  汪怡君
                                        法官  朱敏賢
右正本證明與原本無異
如不服本判決應於送達後十日內向本院提出上訴狀
                                      書記官  方蟾苓
中　　　華　　　民　　　國　　九十三　　年　　　八　　　月　　 十七 　　日
附錄本案論罪科刑法條全文：
刑法第二百十條
偽造、變造私文書，足以生損害於公眾或他人者，處五年以下有期徒刑。
刑法第二百十四條
明知為不實之事項，而使公務員登載於職務上所掌之公文書，足以生損害於公眾或他
人者，處三年以下有期徒刑、拘役或五百元以下罰金。
刑法第二百十六條
行使第二百十條至第二百十五條之文書者，依偽造、變造文書或登載不實事項或使登
載不實事項之規定處斷。
